www/common/latex/texlive/texmf-dist/tex/generic/hyph-utf8/patterns/tex/hyph-th.tex
เว7จี
% Force 'รา-ศี', 'ประ~ทา-ศี', 'เก-ศี', but not 'ศ-ศี', 'เ-ศียร'
5ศี.
% Force 'มืด-มน', 'วิ-มน', but not 'เ-มน'
5มน.
% Force 'ป้อ-ยอ', 'ยก-ยอ', 'หมู-ยอ', but not 'เผ-ยอ'
5ยอ.
ผ6ยอ.
% Force 'พิษ-สง', 'ลิ-สง', but not 'อ-สง~ไขย'
5สง.
% Force 'กา-สร', 'มา~ธุ-สร', 'อัป-สร', but not 'อ-สร~พิษ', 'อิ-สร~ชน'
7สร.
% Force 'ชา-ดก', 'มฤ-ดก', 'โช-ดก', 'โป-ดก'
% but not 'สัต~ส-ดก', 'โส-ดก', 'แ-ดก'
5ดก.
ส6ดก
% Force 'มอส-โก', 'ยู~เนส-โก', 'เฉ-โก', but not 'ป-โกฏิ', '*ส-โกป'
7โก.
% Force 'ฝึก-ฝน'
ก7ฝ
% Force 'ลา-มก', 'อุ~ลา-มก'
า7มก.
% Force 'มอ-ซอ', 'ลี-ซอ', but not 'เ-ซอ'
5ซอ
% Force 'วิ~สา-ขะ', 'ไพ~ศา-ขะ'; 'ลู-ขะ'
า7ขะ
ู7ขะ
% Force 'เส-ขะ', but not 'ส-ขะ'
ส5ขะ
% Force 'วรร-ษา'
ร7ษา
% Force 'วส-ภะ', 'อส-ภะ', 'โศ-ภะ'
5ภะ
% Force 'โศ-ภน', 'โศ-ภี'
ศ7ภ
% Force 'ดิ-ลก', 'ติ-ลก'
ิ7ลก
% Force 'กุ-ฎี'
ุ7ฎี
% Force 'วิ~ศา-ขา', but not potential 'ไพ-ศาข์'
ศา5ข
% Force 'วิ~เห-สา', 'เก-สา', but not 'เ-สา', 'สหั-สา'
5สา.
ั6สา
% Force 'วู-ซู', 'เย-ซู'
7ซู
% Force 'กรร-ษก', 'ศิก-ษก', 'โฆ-ษก', but not 'บรร~ย~เวก-ษก์', 'อภิ~เ-ษก'
5ษก.
% Force 'เศรษ-ฐี', 'ษัษ-ฐี'
ษ7ฐี
% Force 'โค-ดม', 'หโย-ดม', 'อุต-ดม', but not 'ส-ดมภ์', 'โส-ดม'
5ดม.
ส6ดม
% Force 'ติด-ลม', 'หลอด-ลม', 'กระ~แส-ลม', 'เพรียว-ลม', 'สี-ลม'
ด7ลม.
ส7ลม.
ว7ลม.
ี7ลม.
% Force 'กุ-ศล', 'โก-ศล', but not 'ไศ-ล'
5ศล.
% Force 'นิ-ยต', 'อนิ-ยต'
นิ7ยต
% Force 'กระ~ดูก-งู', 'หมอ-งู'
7งู
% Force 'อนี-จะ', 'เบญ-จะ', but not 'กระ~แ-จะ'
5จะ.
% Force 'อนุ~ศา-สก', 'อันตร~วา-สก', 'อุ~บา-สก', but not 'ปัณ~ณา-สก์
า7สก.
% Force 'โป-สก'
โป7สก
% Force 'ทร-ยศ', 'อป-ยศ', 'อัป-ยศ', 'เกียรติ-ยศ', but not 'พ-ยศ', 'สุ~ริ~เ-ยศ'
5ยศ.
% Force 'อว~รุท-ธก', 'โส-ธก' but not 'เ-ธก'
5ธก.
% Force 'มนุษย์-กบ', 'เป่า-กบ', but not potential 'โ-กบ'
5กบ.
% Force 'เต~ลุ-คู', 'เวท-คู'
7คู.
% Force 'พลาส-มา', 'เส-มา', but not 'ส-มา'
ส5มา.
% Force 'กุ-แล', 'ดู-แล', 'แค-แล', but not 'ส-แลง', 'ส-แล็ก'
5แล.
% Force 'ศรา-พก', 'แถม-พก', but not 'สะ-โ-พก'
5พก.
% Force 'โส-ภณ', 'โส-ภี'
โส7ภ
% Block 'กรร-ดิ' caused by 'ร1ด' pattern
% but still allow 'กรร-ดิก'
รร6ดิ.
% Force 'กา-ฬา-วก', 'ศรา-วก', but not 'ก้า-ว~ก่าย'
า7วก.
% Force 'กิน-นร', inhibited by 'น4นร' pattern (สนน-รา-คา)
น7นร.
% Force 'กุ~ลี~กุ-จอ', but not 'เ-จอ', 'อา-จ~อง', 'อเน-จ~อนาถ'
5จอ.
% Force 'ขจร-จบ', but not 'แ-จบ'
5จบ.
% Force 'ค่า-คบ', but not 'แ-คบ'
5คบ.
% Force 'ฉ้อ-ฉล', but not 'แ-ฉลบ'
5ฉล.
% Force 'ชม-รม', but not 'โค-รม'
ม7รม
% Force 'อบ-รม', but not 'บ-รม'
อบ7รม
% Force 'บริ-รม' (but not 'นิ-ร~มล'), 'อี-รม'
ิ7รม.
ี7รม.
% Force 'ซุก-ซน', but not 'โ-ซน'
5ซน.
% Force 'สี-ดอ', but not 'เ-ดอะ'
5ดอ.
% Force 'ซู~ซู-กิ' but not 'เ-กิด', 'ป-กิณ~กะ'
5กิ.
% Force 'อี~ซู-ซุ' (but not potential 'ซู-ซ'), 'ซู-ฮก' (but not potential 'ซู-ฮ์')
ซู7ซุ
ซู7ฮก
% Force 'ดา-บส', 'ดาว-บส', but not 'เ-บส', 'จ็อ-บส์'
5บส.
% Force 'ดิ้น-รน', but not 'เนร-นาด'
น7รน.
% Force 'ตก-ลง', but not 'แก-ลง'
ตก7ลง
% Force 'ลืม-ตน'
ม7ตน
% Force 'ตัว-ตน', but not 'เว-ตน์'
ตัว7ตน
% Force 'ตี-วง'
ี7วง
% Force 'พิศ-วง'
ศ7วง.
% Force 'แตร-วง', 'แวด-วง' explicitly
แตร7วง
แวด7วง
% Force 'ทมิฬ~นา-ฑู'
า7ฑู
% Force 'ทร-หด', but not 'โ-หด'
5หด.
% Force 'นอบ-นบ', but not 'บ-น~บาน'
อบ7นบ
% Force 'นา-คร' inhibited by 'นา4คร' pattern, but not 'นา-ค~ราช'
นา7คร.
% Force 'บี-ฑา', but not 'ค-ฑา'
ี7ฑา
% Force 'บู-ดู'
ู7ดู
% Force 'ปรา-รภ', but not 'สา-ร~ภาพ', 'สา-ร~ภี' (for now)
า7รภ.
% Force 'ปลา-ฝา'
า7ฝ
% Force 'พล-รบ', 'แนว-รบ', 'เรือ-รบ'
ล7รบ.
ว7รบ.
อ7รบ.
% Force 'พา-รณ'
า7รณ.
% Force 'ยืน-ยง', 'โฉม-ยง', 'ยุ-ยง', 'สุ~ริ-ยง'
น7ยง
ม7ยง
ุ7ยง
ิ7ยง
% Force 'สุ~ริ-ยน'
ิ7ยน
% Force 'มหา-พน'
หา7พน
% Force 'มิ~ยา-งิ'
า7งิ
% Force 'ราช-รถ', 'มโน-รถ', 'หงส-รถ'
ช7รถ.
น7รถ.
ส7รถ.
% Force 'ยุ~คัน-ธร' inhibited by 'ัน4ธ' pattern, but not 'สุ~คัน-ธ~รส'
ัน7ธร.
% Force 'มณ-ฑก' (but not 'มณ-ฑ์'), 'มณ-โฑ' explicitly
มณ7ฑก
มณ7โฑ
% Force 'มร-กต', 'มร-ฑป' explicitly
มร7กต
มร7ฑป
% Force 'ยอด-อก', 'โล่ง-อก' explicitly (ambiguous)
ยอด7อก
โล่ง7อก
% Force 'ยืด-อก' explicitly
ยืด7อก
% Force 'ระ~เห-หน
ห7ห
% Force 'รัน-ทด', but not 'แค~โ-ทด'
5ทด.
% Force 'ราว-นม', 'เทพ-นม', 'โค-นม'
ว7นม.
ทพ7นม.
โค7นม
% Force 'ราษ-ฎร', but not 'รา-ษฎร์'
ษ7ฎร.
% Force 'ริ-ปุ', 'ริ-ปู'
ิ7ปุ
ิ7ปู
% Force 'รี-รอ'
ี7รอ.
% Force 'ลอย-ลำ', 'หมอ-ลำ', 'แก้-ลำ'
ย7ลำ
อ7ลำ
้7ลำ
% Force 'ลั่น-ทม', 'อุป-ทม'
น7ทม.
ป7ทม.
% Force 'วก-วน', 'อล-วน' explicitly
วก7วน
อล7วน
% Force 'วิ-จล'
ิ7จล.
% Force 'วิช-ญะ'
ช7ญะ
% Force 'ศี-ขร'
ี7ข
% Force 'ศีล-อด'
ศีล7
% Force 'สดก~ก๊อก-ธม', but not potential 'แ-ธม'
5ธม.
% Force 'สม-รด', 'สัก-วา' explicitly
สม7รด
สัก7วา
% Force 'สัป-ดน', 'สัป-ทน'
สัป7ด
สัป7ท
% Force 'สา-สม', 'เจือ-สม'
า7สม.
อ7สม.
% Force 'สิ~ขา-นล'
า7นล.
% Force 'ภี-รุ', 'อู-รุ', 'สิ~เน-รุ'
ี7รุ
ู7รุ
เน7รุ
% Force 'สิง-หล'
ง7หล
% Force 'สีห-นุ' explicitly
สีห7นุ
% Force 'สุ-ภร', but not 'เ-ภ~รี', 'อุ~สุ-ภ~ราช'
5ภร.
% Force 'หมด-จด', but not potential 'โ-จด'
5จด.
% Force 'หยิบ-ยก'
บ7ยก.
% Force 'อดิ-ศร', 'ไกร-ศร'
ดิ7ศร
ร7ศร
% Force 'อพ-ยพ' explicitly
อพ7ยพ
% Force 'อร-ชร'
ร7ชร.
% Force 'เน~แบรส-กา', 'อะ~แลส-กา'
รส7กา
ลส7กา
% Force 'อาจ-อง' explicitly (ambiguous)
อาจ7อง
% Force 'อี-มู'
ี7มู
% Force 'อึง-อล' explicitly (ambiguous)
อึง7อล
% Force 'อุ-ชุ'
ุ7ชุ
% Force 'อุ-สภ'
ุ7สภ.
% Force 'เก-ชา', 'เก-ศา' explicitly
เก7ชา
เก7ศา
% Force 'โช-ตก', 'เก็บ-ตก'
ช7ตก.
บ7ตก.
% Force 'เข-ฬะ' explicitly
เข7ฬะ
% Force 'เคราห-ณี'
ห7ณี
% Force 'เจือ-ปน'
อ7ปน.
% Force 'เชย-ชม'
ย7ชม.
% Force 'เบื้อง-บน'
เบื้อง7
% Force 'ตุร-คะ', 'เพ-คะ', 'โภ-คะ', but not 'ภ-คะ'
5คะ
% Force 'เพียง-ออ', 'เออ-ออ'
ง7ออ.
อ7ออ.
% Force 'เรือ-ธง', 'เรือ-บด'
เรือ7ธ
เรือ7บ
% Force 'เลี้ยว-ลด'
เลี้ยว7
% Force 'เสื่อ-กก', but not 'เ-กก'
5กก.
เ6กก
% Force 'เหลือ-ขอ', 'เหล่า-กอ'
อ7ขอ.
า7กอ.
% Force 'แด-วู' explicitly
แด7วู
% Force 'แยบ-ยล'
บ7ยล.
% Force 'โฉ-เก' explicitly
โฉ7เก
% Force 'โด-มร', 'โต-มร' explicitly
โด7มร
โต7มร
% Force 'โต้-โผ'
7โผ
% Force 'โท-โส' explicitly
โท7โส
% Force 'โป้-ปด'
้7ปด.
% Force 'โภ-คี'
7คี.
% Force 'โย-นก', but not โย-น~กลอง
โย7นก.
% Force 'โส-มม' explicitly
โส7มม
% Force 'โส-ฬส', but not 'กา-ฬ~สินธุ์
7ฬส.
% Force 'โสต-ถิ'
ต7ถิ
% Force 'โอ้-โฮ'
7โฮ
% Force 'ใจ-คอ'
ใจ7
% Force 'ไค-ฟง', but not 'แ-ฟง'
5ฟง
% Force 'ไช-โย' explicitly
ไช7โย
% Force 'ไอ~รา-พต', but not potential 'แ-พต'
5พต.
% Force 'กรร-กศ' explicitly
กรร7กศ
% Force 'กัล-บก'
ล7บก.
% Force 'กัศ-ยป'
ศ7ยป.
% Force 'กา-นน', but not 'โล~ซา-นน์'
า7นน.
% Force 'กุ-ฎา', 'กู-ฏา'
ุ7ฎา
ู7ฏา
% Force 'กุ~โน~กา-มอ'
า7มอ.
% Force 'ขิ~ป~สัท-โท'
ท7โท
% Force 'จุ-ทส'
ุ7ทส
% Force 'จ่า-รง'
จ่า7ร
% Force 'ทัฬ-หี'
ฬ7หี
% Force 'ทา-ฒะ', but not potential 'เ-ฒะ'
า7ฒะ
% Force 'ธต-รฐ' explicitly
ธต7รฐ
% Force 'บุท-คล'
ท7คล.
% Force 'ปัต-ถร'
ต7ถร.
% Force 'ปิ-ฐิ'
ิ7ฐิ
% Force 'ปุป-ผะ'
ป7ผะ
% Force 'พฤ-ษภ' explicitly, but not 'พฤ-ษ~ภา~คม'
พฤ7ษภ.
% Force 'พิ-ธุ'
ิ7ธุ
% Force 'มา-ฬก'
า7ฬก.
% Force 'มเห-สิ'
ห7สิ
% Force 'วัฏ-ฏิ', 'ยัษ-ฏิ'
ฏ7ฏิ.
ษ7ฏิ.
% Force 'ศิษ-ฎิ' explicitly (not to affect 'สฤ-ษฎิ')
ศิษ7ฎิ
% Force 'อิษ-ฏี'
ษ7ฏี
% Force 'ราก-ษส', but not 'กระ~ดา-ษ~สา', 'เศ-ษ~ส่วน', and potential 'เ-ษส'
5ษส.
% Force 'ลิ-ปิ'
ิ7ปิ
% Force 'สู-ริ', but not 'เพ~ฑู-ริย์'
ู7ริ.
% Force 'เลฑ-ฑุ'
ฑ7ฑุ
% Force 'เลษ-ฏุ'
ษ7ฏุ
% Force 'ชา-ตา' inhibited by 'ชา2ต' pattern
า7ตา
% Force 'ดาว-ตก', 'ปลง-ตก' inhibited by '2ตก' pattern
ว7ตก
ง7ตก
% Block 'เก-ตุ' caused by 'ก1ต' pattern, but allows potential 'เก-ตุม~วดี'
เก6ตุ.
% Force 'เส-ตุ', 'มัส-ตุ'
ส7ตุ
% Force 'ลิ-บง' inhibited by 'ลิ4บ' pattern
ลิ7บง
% Force 'เฮ-โล'
ฮ7โ
% Force 'เอก-อุ', but not 'ช-อุ่ม'
7อุ.
% Force 'อิศ-รา'
ิศ7รา
}
